【裁判字號】    97,審抗,356
【裁判日期】    971103
【裁判案由】    拍賣抵押物
【裁判全文】
臺灣高雄地方法院民事裁定             97年度審抗字第356號
抗  告  人  甲○○
相  對  人  香港商香港上海豐銀行股份有限公司
法定代理人  乙○○
上列當事人間拍賣抵押物事件，對於民國97年10月20日本院97年
度拍字第2331號所為裁定，提起抗告，裁定如下：
    主  文
抗告駁回。
抗告程序費用新台幣壹仟元由抗告人負擔。
    理  由
一、按民法第873 條第1 項規定，抵押權人於債權已屆清償期而
    未受清償者，得聲請法院拍賣抵押物，就其賣得價金而受清
    償，是抵押權人依此規定聲請拍賣抵押物，係屬非訟事件，
    法院所為准駁之裁定，無確定實體法上法律關係存否之性質
    ，於債權及抵押權之存否，亦無既判力。故祗須其抵押權已
    經依法登記，且抵押債權已屆清償期而未受清償，法院即應
    為准許拍賣抵押物之裁定。至於實體上法律關係有爭執之人
    ，為求保護其權利，應另提起訴訟，以求解決。
二、本件相對人主張對於抗告人有原裁定所載之債權，並以原裁
    定主文所示之不動產設定抵押權，且經依法登記，該債權又
    已屆清償期而未受清償，有相對人提出之他項權利證明書、
    土地登記簿謄本等可證，原法院據以准許相對人拍賣抵押物
    之聲請，即無不當。
三、抗告意旨略以：伊仍持續於97年9 月19日、9 月29日及10月
    9 日等期間陸續繳款，近期因受大環境影響，經濟狀況困頓
    ，惟業於97年10月1 日聲請協商，並於翌日由最大債權銀行
    簽收受理，相對人卻遽而聲請拍賣抵押物，此舉影響伊身心
    至鉅，又家翁年事已高，目前因帕金森症及糖尿病等陳痾致
    行動困難，完全需要伴護照料，此刻若陷入居無定所之慘景
    ，情何以堪。伊自始至終絕非蓄意違約，請鈞院體恤下情，
    賜予生機，為此提起抗告，求為廢棄原裁定等語，然依首開
    說明，抗告人所稱即使屬實，亦屬實體爭執事項，尚非本件
    非訟程序所得審究，茲乃提起抗告，請求廢棄原裁定，並無
    理由，應予駁回。又若抗告人依消費者債務清理條例所為之
    聲請經法院准予更生後，自得為停止執行，併予說明。
四、據上論結，本件抗告為無理由，依非訟事件法第46條、第21
    條第2 項、第24條第1 項，民事訴訟法第495 條之1 第1 項
    、第449 條第1 項、第78條，裁定如主文。
中    華    民    國    97    年    11    月    3     日
                民事第二庭  審判長法  官  林紀元
                                  法  官  甯  馨
                                  法  官  蘇姿月
正本係照原本作成。
如不服本裁定應於送達後10日內向本院提出再抗告狀，並繳納再
抗告費新台幣1000元。再為抗告應以適用法規顯有錯誤為理由，
並經本院之許可，該許可以原裁定所涉及之法律見解具有原則上
重要性者為限。
中    華    民    國    97    年    11    月    3     日
                                  書記官  陳美月


司法院資訊處製作；財團法人民間司法改革基金會備份。
